【裁判字號】    92,簡上,2
【裁判日期】    920605
【裁判案由】    竊盜
【裁判全文】
臺灣臺南地方法院刑事判決                           九十二年度簡上字第二號
    上  訴  人
    即  被  告  乙○○
右列上訴人因竊盜案件，不服本院九十一年度南簡字第一一一０號中華民國九十一年
十一月十四日第一審判決（聲請案號：九十一年度偵字第九八四九號），提起上訴，
本院管轄之第二審合議庭判決如左：
    主  文
上訴駁回。
    事  實
一、乙○○意圖為自己不法之所有，於民國九十年六月二十五日中午十二時三十分許
    ，在苗栗縣後龍鎮外埔里空軍雷達站前，以自備之鑰匙，竊得王雅慧所有交由甲
    ○○使用之車牌號碼ＳＤＥ─一二七號機車一輛使用，騎乘至嘉義市時，因身體
    疲累，遂將該車棄置於嘉義市火車站前之尊龍客運候車處，改搭火車返回台南市
    住處。嗣經警循線查獲，並扣得作案所用鑰匙一支。
二、案經嘉義市警察局移送台灣苗栗地方法院檢察署偵辦，該署為不起訴處分後，移
    送國防部北部地方軍事法院桃園分院檢察署偵辦，復由該署為不起訴處分後，移
    送台灣台南地方法院檢察署檢察官偵查起訴。
    理  由
一、訊據被告乙○○固不否認有於右開時地未經被害人甲○○同意即騎乘其姐姐王雅
    慧交付使用之右開機車之事實，惟矢口否認有何偷竊之犯行，辯稱：伊之前即曾
    向被害人甲○○借過三次車，此次放假時去找甲○○借車未會晤本人，即請連上
    何姓擔任採買之弟兄轉知後將該車騎走，嗣後甲○○曾與伊以電話聯繫，伊有告
    知放假後即將車歸還云云。惟查：上開機車是被告服役所屬單位空軍第二管制報
    告中隊保防官林敬淙奉命追尋時，委請通信官韋秉至嘉義市○○路火車站前尋
    獲等情，業據韋秉、林敬淙證述明確（見嘉義市警察局交通隊九十年六月三十
    日調查筆錄），核與被告於交通隊、檢察官偵訊及本院受命法官調查時，供承：
    該車輛係伊於放假之際，為圖節省車資，以自備鑰匙竊取後作為交通工具，嗣因
    油料不足及身體疲累始將之停放於嘉義火車站前，改搭火車返家等語（見嘉義市
    警察局交通隊九十年六月三十日調查筆錄；苗栗地方法院檢察署九十年八月十六
    日偵訊筆錄；本院九十二年一月二十九日訊問筆錄），互核相符。次查，被告於
    本院第一次審理時係辯稱係委請連上何姓擔任採買之弟兄轉知被害人甲○○借車
    乙事，嗣於第二次審理時改稱係委請防炮連賴姓之弟兄轉知，其前後陳述不一，
    已難信實。且被害人甲○○亦否認曾接獲被告或他人轉知被告向其借車之訊息（
    見本院九十二年四月二十八日審理筆錄），又經本院隔離訊問被告與被害人甲○
    ○結果，其二人對於被告先前向被害人甲○○借用上開機車之地點、甲○○交付
    鑰匙之次數等借用機車細節之陳述，均不一致，而被害人甲○○經本院提示其先
    前於國防部北部地方軍事桃園分院檢察署軍事檢察官訊問時所制作之筆錄【被害
    人甲○○當時表示，其與被告素不相識】後，被害人甲○○旋即表示其係經被告
    家人之請託，始為有利於被告之附合證詞，實則被告未曾向其借乘前開機車使用
    等語（見同上審理筆錄），顯見被告上開於偵查中及本院訊問時之自白與實情相
    符，其嗣後所為辯解，應係委責之詞，要無可採。此外，復有贓物認領保管單一
    紙，鑰匙一支扣案可證，本件事證明確，被告犯行足堪認定。
二、核被告所為，係犯刑法第三百二十條第一項之竊盜罪。原審以被告犯行明確，審
    酌其犯罪情狀，依刑事訴訟法第四百四十九條第一項前段、第四百五十四條第二
    項、第四百五十條第一項、刑法第三百二十條第一項、第四十一條第一項前段、
    第三十八條第一項第二款、罰金罰鍰提高標準條例第一條前段、第二條，判處拘
    役參拾日，並諭知如易科罰金，以三佰元折算一日，扣案之鑰匙一支沒收，其認
    事用法，核無不合，量刑亦屬妥適。又被告不僅飾詞委責，於證人甲○○推翻其
    所為附合被告之詞後，猶矢口否認犯行，可認其實無悔悟之心，其行要無可取，
    冀其經此科刑之教訓，知所警惕而不再違法犯事，故被告上訴求予撤銷改判，併
    其緩刑之請求，均無理由，應予駁回。
據上論斷，應依刑事訴訟法四百五十五條之一第一項、第三項、第三百六十八條，判
決如主文。
中      華      民      國      九十二      年      六      月    五    日
                                    臺灣臺南地方法院刑事第五庭
                                        審判長  法  官  陳欽賢
                                                法  官  林佩儒
                                                法  官  莊玉熙
右正本證明與原本無異。
不得上訴。
右正本證明與原本無異
如不服本判決應於送達後十日內向本院提出上訴狀
                    書記官  李榮杰
中      華      民      國      九十二      年      六      月    九    日
附錄本案論罪科刑法條全文：
刑法第三百二十條第一項
意圖為自己或第三人不法之所有，而竊取他人之動產者，為竊盜罪，處五年以下有期
徒刑、拘役或五百元以下罰金。


司法院資訊處製作；財團法人民間司法改革基金會備份。
